臺灣嘉義地方法院刑事判決　　　　　　　100年度易字第733號
公　訴　人　臺灣嘉義地方法院檢察署檢察官
被　　　告　賴建評
　　　　　　蔣啟揚
上列被告因強制等案件，經檢察官提起公訴（100年度偵字第720
6號），因被告等於本院準備程序就被訴事實為有罪之陳述，經
本院裁定依簡式審判程序審理，本院判決如下：
    主  文
賴建評、蔣啟揚共同犯強制罪，各處有期徒刑參月，如易科罰金
，均以新臺幣壹仟元折算壹日；又共同犯毀損他人物品罪，各處
拘役肆拾日，如易科罰金，均以新臺幣壹仟元折算壹日。
    犯罪事實
一、賴建評因不滿王明通積欠其岳母新台幣（下同） 1百多萬元
    未還且避不見面，乃於民國 100年9月19日凌晨0時45分許，
    與蔣啟揚共同基於強制妨害王明通駕車自由行駛之權利及毀
    損他人物品之犯意聯絡，由賴建評駕駛8035─ＸＴ號自小客
    車內載蔣啟揚，在嘉義市○區○○里○○○道約10公里處，
    強行堵住王明通所駕駛之 7Ｋ─0667號自小客車，喝令王明
    通下車，以強暴、脅迫妨害王明通駕車自由行駛之權利，再
    由蔣啟揚自賴建評車內取出賴某所有之棒球棒 1支砸破王某
    自小客車之前擋風玻璃及毀損左後上方車體，而為毀損。王
    明通趁機欲甩開對方，不意賴建評仍不顧大眾行車安全，駕
    車載蔣啟揚在後緊追不捨，直至遇到巡邏警車始罷休。
二、案經王明通訴請嘉義市政府警察局第一分局報請臺灣嘉義地
    方法院檢察署檢察官偵查起訴。
    理  由
一、本件被告賴建評、蔣啟揚所涉犯者為刑法第304條第1項法定
    刑為「3年以下有期徒刑、拘役或3百元以下罰金」之強制罪
    暨同法第 354條法定刑為「2年以下有期徒刑、拘役或5百元
    以下罰金」之毀損罪。均非死刑、無期徒刑、最輕本刑為 3
    年以上有期徒刑之罪或高等法院管轄第1審案件。被告等2人
    於本院審理時，就被訴事實為有罪之陳述，經告知簡式審判
    程序之旨，並聽取檢察官及被告之意見後，本院爰依刑事訴
    訟法第 273條之1第1項之規定裁定進行簡式審判程序。故本
    件簡式審判程序之證據調查，依刑事訴訟法第273條之2之規
    定，不受同法第159條第1項、第161條之2、第161條之3、第
    163條之1及第164條至第170條規定之限制，先予敘明。
二、上開犯罪事實，業據被告賴建評、蔣啟揚於警詢、偵訊暨本
    院審理時坦承不諱（見警卷第 2、3、5頁、偵查卷第11、12
    頁、本院卷第16、17、20頁），核與告訴人王明通於警詢時
    指證之情節相符（見警卷第 8頁），並有被毀損之自小客車
    之照片 6幀（見警卷第9至11頁）附卷可證。足認被告等2人
    自白與事實相符，堪以採信。是本件事證明確，被告犯行堪
    予認定，依法應予論科。雖被告等 2人於本院審理時均辯稱
    ：棒球棒 2支放在車上是為防身；且告訴人將車子退後，差
    一點就撞到蔣啟揚，才會拿棒球棒砸破王明通自小客車之前
    擋風玻璃及毀損左後上方車體；又渠等並未駕車在後緊追不
    捨等語。惟上開部分均經被告等 2人先後於警詢、偵查供承
    不諱，且被告等 2人於本院準備程序時均供稱：伊等願意全
    部認罪（見本院卷第16頁）；於本院審理時坦稱：對檢察官
    起訴事實均承認（見本院卷第 20頁）。顯然被告等2人之前
    揭辯詞，純係嗣後避罪之詞，尚難採信，附此敘明。
三、核被告賴建評、蔣啟揚所為，均係犯刑法第304條第1項之強
    制及第354條之毀損罪。被告2人對於犯罪之實施，有犯意聯
    絡及行為分擔，均為共同正犯。所犯上開2罪間，犯意各別
    ，行為互殊，犯罪構成要件不同，應分論併罰。
四、爰審酌被告賴建評僅高中畢業，目前隨其伯父從事油漆工作
    ，每月收入三萬元，已婚，有兩個小孩，一個95年次，一個
    99年次，其妻目前並無工作，父母親均健在，父親56歲，母
    親52歲，有一個弟弟，父親沒有工作，母親在紙器工廠工作
    ，可以自己養活自己。被告蔣啟揚則僅國中畢業，目前作裝
    潢，每月收入兩三萬元，未婚，父母均健在，惟已經離婚，
    其與母親同住，母親41歲，一個哥哥，一個弟弟等情狀。復
    審酌被告等 2人於本院審理時均能坦承犯行及渠等品行、素
    行等犯後態度等一切情狀，分別量處如主文所載之刑，並諭
    知易科罰金之折算標準。至於被告等 2人所用之棒球棒，固
    屬被告賴建評所有，惟該支棒球棒業已被拋棄，而未扣案，
    業據被告等 2人供承在卷。且非屬違禁物，為免將來沒收困
    難，爰不予宣告沒收，併予敘明。
據上論斷，應依刑事訴訟法第 273條之1第1項、第299條第1項前
段，刑法第28條、304條第1項、第354條、第41條第1項前段、刑
法施行法第1條之1第1項、第2項前段，判決如主文。
本案經檢察官古慧珍到庭執行職務。
中    華    民    國    100   年    11    月     24   日
                    刑事第七庭  法  官  陳朱貴
以上正本證明與原本無異。
如不服本判決應於收受判決後10日內向本院提出上訴書狀，並應
敘述具體理由；其未敘述上訴理由者，應於上訴期間屆滿後20日
內向本院補提理由書（均須按他造當事人之人數附繕本）「切勿
逕送上級法院」。
告訴人或被害人如對於本判決不服者，應具備理由請求檢察官上
訴，其上訴期間之計算係以檢察官收受判決正本之日期為準。
中    華    民    國    100   年    11    月     24   日
                                書記官  鄭翔元
附錄所犯法條:
中華民國刑法第304條
（強制罪）
以強暴、脅迫使人行無義務之事或妨害人行使權利者，處 3 年
以下有期徒刑、拘役或 3 百元以下罰金。
前項之未遂犯罰之。
中華民國刑法第354條
（毀損器物罪）
毀棄、損壞前二條以外之他人之物或致令不堪用，足以生損害於
公眾或他人者，處 2 年以下有期徒刑、拘役或 5 百元以下罰金
。